dictionaries/gl_ES/index.dic
SFX 201 car quéi/666,111 car . is:pretérito P1 + enclítico polisílabo
SFX 201 zar céi/666,111 zar . is:pretérito P1 + enclítico polisílabo
SFX 201 uar üéi/666,111 guar . is:pretérito P1 + enclítico polisílabo
SFX 201 0 éi/666,111 ar . is:futuro P1 + enclítico polisílabo
SFX 202 ar e/666,100,110,111,114,115 [^cgzu]ar . is:subxuntivo presente P1 / P3 + enclítico
SFX 202 uar üe/666,100,110,111,114,115 guar . is:subxuntivo presente P1 / P3 + enclítico
SFX 205 ar íven/666,100,110,111 tar . is:pretérito P1 + enclítico
SFX 205 0 ía/100,110,111 ar . is:pospretérito P1 / P3 [ + enclítico]
SFX 205 ar íver/666,100,110,111,114,115 tar . is:subxuntivo futuro P1 / P3 + enclítico
SFX 310 0 ía/100,110,111,114,115 er . is:pospretérito P1 / P3 [ + enclítico]
SFX 313 er éo/666,100,110,111 er . is:presente P1 + enclítico
SFX 314 er éa/666,100,110,111 er . is:subxuntivo presente P1 / P3 + enclítico
SFX 315 cer zo/666,100,110,111 cer . is:presente P1 + enclítico
SFX 315 er a/666,100,110,111,114,115 [^cuáó]er . is:subxuntivo presente P1 / P3 + enclítico
SFX 315 er ia/666,100,110,111,114,115 [áó]er . is:subxuntivo presente P1 / P3 + enclítico
SFX 322 er ón/666,111,115 ser . is:presente P1 / P6 + enclítico polisílabo
SFX 324 ir íra/666,100,110,111,114,115 ir . is:antepretérito P1 / P3 + enclítico
SFX 325 aler alín/111 valer . is:pretérito P1 [ + enclítico polisílabo]
SFX 327 0 éi/666,111 r . is:futuro P1 + enclítico polisílabo
SFX 330 rer ra/666,100,110,111,114,115 érer . is:copretérito P1 / P3 + enclítico
SFX 340 cer go/666,100,110,111 fácer . is:presente P1 + enclítico
SFX 340 áber éi/666,111 [hs]áber . is:presente P1 + enclítico polisílabo
SFX 342 er o/666,100,110,111 [éó]ñer . is:presente P1 + enclítico
SFX 351 or úña/666,100,110,111,114,115 or . is:copretérito P1 / P3 + enclítico
SFX 360 0 ía/100,110,111,114,115 er . is:pospretérito P3 [ + enclítico]
SFX 361 cer za/666,100,110,111,114,115 cer . is:subxuntivo presente P3 + enclítico
SFX 362 er ía/100,110,111,114,115 er . is:copretérito P1 / P3 [ + enclítico]
SFX 362 er éra/666,100,110,111,114,115 er . is: antepretérito P1 / P3 + enclítico
SFX 365 er éra/666,100,110,111,114,115 er . is:antepretérito P3 + enclítico
SFX 414 er éan/666,100,110,111 er . is:subxuntivo presente P6 + enclítico
SFX 600 ir ía/100,110,111,114,115 ir . is:copretérito P1 / P3 [ + enclítico]
SFX 600 ir íse/666,100,110,111,114,115 ir . is:subxuntivo pretérito P1 / P3 + enclítico
SFX 602 guir go/666,100,110,111 guir . is:presente P1 + enclítico
SFX 602 guir ga/666,100,110,111,114,115 guir . is:subxuntivo presente P1 / P3 + enclítico
SFX 603 ir ía/100,110,111,114,115 rir . is:copretérito / subxuntivo presente P1 / P3 [ + enclítico]
SFX 605 ir ín/111 unir . is:pretérito P1 [ + enclítico polisílabo]
SFX 607 vir za/666,100,110,111,114,115 ir . is:subxuntivo presente P1 / P3 + enclítico
SFX 613 aír áio/666,100,110,111 aír . is:presente P1 + enclítico
SFX 613 ír ía/100,110,111,114,115 ír . is:copretérito P1 / P3 [ + enclítico]
SFX 613 ír iría/100,110,111,114,115 ír . is:pospretérito P1 / P3 [ + enclítico]
SFX 613 ir ia/666,100,110,111,114,115 óir . is:subxuntivo presente P1 / P3 + enclítico
SFX 615 ir a/666,100,110,111,114,115 [^g]uir . is:subxuntivo presente P1 / P3 + enclítico
SFX 624 ir o/666,100,110,111 [^cu]ir . is:presente P1 + enclítico
SFX 624 ir a/666,100,110,111,114,115 [^g]uir . is:subxuntivo presente P1 / P3 + enclítico
SFX 630 0 ía/100,110,111,114,115 r . is:pospretérito P1 / P3 [ + enclítico]
SFX 632 or óra/666,100,110,111,114,115 r . is:antepretérito P1 / P3 + enclítico
SFX 636 icir ígo/666,100,110,111,140 cir is:presente P1 + enclítico
SFX 637 cir ría/100,110,111,114,115 cir . is:pospretérito P1 / P3 [ + enclítico]
SFX 639 er éra/666,100,110,111,114,115 r . is:pospretérito P1 / P3 + enclítico
SFX 640 r réi/666,111 ir . is:futuro P1 + enclítico polisílabo
SFX 641 er ér/666,111,115 er . is:subxuntivo futuro P1 / P3 + enclítico
SFX 644 er ése/666,100,110,111,114,115 r . is:subxuntivo pretérito P1 / P3 + enclítico
SFX 657 er ér/666,111,115 er . is:subxuntivo futuro P3 + enclítico
